---
layout: post
title: "Lab01 AD1"
date: `r Sys.time()`
published: true
tags: [htmlwidgets, r]
---
```{r echo=FALSE}
library("dplyr")
```
#Checkpoint 1

#Importando os dados

Os dados foram coletados pelo imdb, contendo nomes de séries rating entre outros.

No codigo abaixo o csv contendo os dados das séries é importado.
```{r}

data_all_shows <- read.csv(file="series_from_imdb.csv", header=TRUE, sep=",")

```

# 1. Escolha um subconjunto de séries para usar nesse problema 

Dentro do conjunto de dados, são seleciaonadas 3 séries.
```{r}

data_sub <- filter(data_all_shows, series_name %in% c("13 Reasons Why", "How to Get Away with Murder","Sherlock"))

```

# 2. Respondendo perguntas sobre as séries.
## a. Qual das séries que você escolheu é mais bem avaliada no IMDB? A diferença é grande? Pequena? 

Para vermos a diferença de avaliação de cada série podemos calcular a mediana das avaliações em cada episodio da série e comparar las.

Para **13 Reasons Why** temos que a mediana é:

```{r}

median_reasons_why <- median(filter(data_sub, series_name == "13 Reasons Why")$UserRating)
median_reasons_why

```

Para **How to Get Away with Murder** temos que a mediana é:

```{r}

median_HtGAwM <- median(filter(data_sub, series_name == "How to Get Away with Murder")$UserRating)
median_HtGAwM

```

Para **Sherlock** temos que a mediana é:

```{r}

median_sherlock <- median(filter(data_sub, series_name == "Sherlock")$UserRating)
median_sherlock

```

Comparando as 3 medianas, temos que **Sherlock** é a série melhor avaliada com uma pequena diferença de *0.5* para série que tem a pior avaliação dentre as séries selecionadas.
```{r echo=FALSE}
library(ggplot2)
dat_plot <- data.frame(
  tv_show = factor(c("13 Reasons Why", "HtGAwM","Sherlock"), levels=c("13 Reasons Why", "HtGAwM","Sherlock")),
  show_median = c(median_reasons_why, median_HtGAwM,median_sherlock)
)
ggplot(data=dat_plot, aes(x=tv_show, y=show_median, fill=tv_show)) +
    geom_bar(stat="identity")
```

## b. Qual das séries que você escolheu tem episódios de qualidade mais irregular segundo o IMDB? A diferença é grande? Pequena?

Para ter uma melhor análise podemos observar como as avaliações são distribuidas em um gráfico BoxPlot.

```{r echo=FALSE}
ggplot(data_sub, aes(data_sub$series_name, data_sub$UserRating)) +
  geom_point(shape=1) +
  geom_boxplot()
```


A partir desse gráfico podemos ver que a mediana do boxplot de **Sherlok** está acima das outras mas o bloxplot dele é o que apresenta maior espalhamento dos dados,já o de **How to Get Away with Murder** parece ser mais preciso e com notas mais constantes e proximas umas das outras, ou seja, **Sherlok** é o que possui notas mais irregulares dos 3 casos.
Para afirmar que **Sherlok** é a série que mais possui episodios irregulares com mais certeza, podemos utilizar o desvio padrão, que é o quão disperso os dados estão em torno da média, de cada uma das séries e comparalos.
```{r}
sd(filter(data_sub, series_name == "Sherlock")$UserRating)

sd(filter(data_sub, series_name == "13 Reasons Why")$UserRating)

sd(filter(data_sub, series_name == "How to Get Away with Murder")$UserRating)
```

Podemos ver que **Sherlok** possui a maior dipersão dentre as 3 séries selecionadas.

#Checkpoint 4

#As series que tiveram uma queda de desempenho após uma temporada com alto rating?

A primeira pergunta a se fazer é: *quando uma temporada é considerada com alto rating?* Utilizaremos a mediana da temporada e verificaremos se ela é alta, vamos definir que abaixo de 8.7 seja de baixo rating.

Então vamos agrupar as séries por temporada fazendo a mediana de cada temporada.
```{r}
tv_shows_resume <- group_by(data_all_shows,series_name,season) %>%
  summarize(eps = n(), median = median(UserRating, na.rm = T))

tv_shows_resume
```

Agora vamos ver a variação de uma temporada para outra para cada série.
```{r}
tv_shows_resume <- group_by(data_all_shows,series_name,season) %>%
  summarize(eps = n(), median = median(UserRating, na.rm = T)) %>%
  mutate(variation=(median - lag(median)), last_season = lag(median))

tv_shows_resume
```

Assim podemos, por fim filtrar, os dados para terem apenas as series que tinham alto rating depois cairam.

```{r}
tv_shows_resume <- group_by(data_all_shows,series_name,season) %>%
  summarize(eps = n(), median = median(UserRating, na.rm = T)) %>%
  mutate(variation=(median - lag(median)), last_season = lag(median)) %>%
  filter(variation < 0, last_season >= 8.7, median < 8.7)

tv_shows_resume
```

Essas são as séries e as temporadas em que houve uma baixa na qualidade e o rating diminuiu.
<br>
Isso levanta outra pergunta:*Qual série teve a maior queda no rating?*
<br>
```{r}
min(tv_shows_resume$variation)

```
A maior queda foi de -0.9 que foi na 8 temporada de **Dexter**
```{r echo=FALSE}
ggplot(tv_shows_resume, aes(tv_shows_resume$series_name, tv_shows_resume$variation)) +
  geom_bar(stat="identity")
```


#Series com poucos episódios são melhores avaliadas que as com maior numero de episódios?

Para isso temos que dividir as séries em dois grupos,o com muitos episodios e o com poucos episodios. Vamos definir que uma série que tenho mais de 25 episodios se encaixa no grupo com muitos episodios.
```{r}
big_shows <- group_by(data_all_shows,series_name) %>%
  summarize(eps = n(), median = median(UserRating, na.rm = T)) %>%
  filter(eps > 25)
big_shows

small_shows <- group_by(data_all_shows,series_name) %>%
  summarize(eps = n(), median = median(UserRating, na.rm = T)) %>%
  filter(eps <= 25)
small_shows
```

Podemos comparar as medianas dos dois grupos para vermos qual se dará melhor.
```{r}
median(big_shows$median)
median(small_shows$median)
```
Então sim, séries com menos de 25 episódios são melhores avaliadas que as que possuem mais.
<br>
Gerando outra pergunta:**Mas qual a variancia desses dados e qual está mais espalhado?**
<br>
Podemos tentar ver isso através de um gráfico boxplot
```{r echo=FALSE}
big_shows <- big_shows %>% mutate(type = "big")

small_shows <- small_shows %>% mutate(type = "small")

data2 <- full_join(big_shows,small_shows)

ggplot(data2, aes(data2$type, data2$median)) +
  geom_point(shape=1) +
  geom_boxplot()
```
Aparentemente amabas as categorias tem o mesmo espalhamento.Podemos ver isso numericamente também.

```{r}
sd(big_shows$median)

sd(small_shows$median)
```

Numericamente as séries maiores possuem maior espalhamento, o que esperado já que são mais temporadas e mais episódios.

Então podemos concluir que séries com menor numero de episódios levam vantagem contra as grandes séries, também vimos quais séries tiveram quedas após uma boa temporada. 

