---
layout: post
title: "Uma melhor analise sobre os filmes"
date: `r Sys.time()`
published: true
tags: [htmlwidgets, r]
---

```{r, fig.width=6, fig.height=6}
library("dplyr")
library("ggplot2")

data <- read.csv(file="series_from_imdb.csv", header=TRUE, sep=",")

```

#As series que tiveram uma queda de desempenho após uma temporada com alto rating?

A primeira pergunta a se fazer é: *quando uma temporada é considerada com alto rating?* Utilizaremos a mediana da temporada e verificaremos se ela é alta, vamos definir que abaixo de 8.7 seja de baixo rating.

Então vamos agrupar as séries por temporada fazendo a mediana de cada temporada.
```{r}
tv_shows_resume <- group_by(data_all_shows,series_name,season) %>%
  summarize(eps = n(), median = median(UserRating, na.rm = T))

tv_shows_resume
```

Agora vamos ver a variação de uma temporada para outra para cada série.
```{r}
tv_shows_resume <- group_by(data_all_shows,series_name,season) %>%
  summarize(eps = n(), median = median(UserRating, na.rm = T)) %>%
  mutate(variation=(median - lag(median)), last_season = lag(median))

tv_shows_resume
```

Assim podemos, por fim filtrar, os dados para terem apenas as series que tinham alto rating depois cairam.

```{r}
tv_shows_resume <- group_by(data_all_shows,series_name,season) %>%
  summarize(eps = n(), median = median(UserRating, na.rm = T)) %>%
  mutate(variation=(median - lag(median)), last_season = lag(median)) %>%
  filter(variation < 0, last_season >= 8.7, median < 8.7)

tv_shows_resume
```

Essas são as séries e as temporadas em que houve uma baixa na qualidade e o rating diminuiu.
<br>
Isso levanta outra pergunta:*Qual série teve a maior queda no rating?*
<br>
```{r}
min(tv_shows_resume$variation)

```
A maior queda foi de -0.9 que foi na 8 temporada de **Dexter**
```{r echo=FALSE}
ggplot(tv_shows_resume, aes(tv_shows_resume$series_name, tv_shows_resume$variation)) +
  geom_bar(stat="identity")
```


#Series com poucos episódios são melhores avaliadas que as com maior numero de episódios?

Para isso temos que dividir as séries em dois grupos,o com muitos episodios e o com poucos episodios. Vamos definir que uma série que tenho mais de 25 episodios se encaixa no grupo com muitos episodios.
```{r}
big_shows <- group_by(data_all_shows,series_name) %>%
  summarize(eps = n(), median = median(UserRating, na.rm = T)) %>%
  filter(eps > 25)
big_shows

small_shows <- group_by(data_all_shows,series_name) %>%
  summarize(eps = n(), median = median(UserRating, na.rm = T)) %>%
  filter(eps <= 25)
small_shows
```

Podemos comparar as medianas dos dois grupos para vermos qual se dará melhor.
```{r}
median(big_shows$median)
median(small_shows$median)
```
Então sim, séries com menos de 25 episódios são melhores avaliadas que as que possuem mais.
<br>
Gerando outra pergunta:**Mas qual a variancia desses dados e qual está mais espalhado?**
<br>
Podemos tentar ver isso através de um gráfico boxplot
```{r echo=FALSE}
big_shows <- big_shows %>% mutate(type = "big")

small_shows <- small_shows %>% mutate(type = "small")

data2 <- full_join(big_shows,small_shows)

ggplot(data2, aes(data2$type, data2$median)) +
  geom_point(shape=1) +
  geom_boxplot()
```
Aparentemente amabas as categorias tem o mesmo espalhamento.Podemos ver isso numericamente também.

```{r}
sd(big_shows$median)

sd(small_shows$median)
```

Numericamente as séries maiores possuem maior espalhamento, o que esperado já que são mais temporadas e mais episódios.

Então podemos concluir que séries com menor numero de episódios levam vantagem contra as grandes séries, também vimos quais séries tiveram quedas após uma boa temporada. 



