---
layout: post
title: "Analise sobre filmes"
date: `r Sys.time()`
published: true
tags: [htmlwidgets, r]
---
```{r echo=FALSE}
library("dplyr")
```

#Importando os dados

Os dados foram coletados pelo imdb, contendo nomes de séries rating entre outros.

No codigo abaixo o csv contendo os dados das séries é importado.
```{r}

data_all_shows <- read.csv(file="series_from_imdb.csv", header=TRUE, sep=",")

```

# 1. Escolha um subconjunto de séries para usar nesse problema 

Dentro do conjunto de dados, são seleciaonadas 3 séries.
```{r}

data_sub <- filter(data_all_shows, series_name %in% c("13 Reasons Why", "How to Get Away with Murder","Sherlock"))

```

# 2. Respondendo perguntas sobre as séries.
## a. Qual das séries que você escolheu é mais bem avaliada no IMDB? A diferença é grande? Pequena? 

Para vermos a diferença de avaliação de cada série podemos calcular a mediana das avaliações em cada episodio da série e comparar las.

Para **13 Reasons Why** temos que a mediana é:

```{r}

median_reasons_why <- median(filter(data_sub, series_name == "13 Reasons Why")$UserRating)
median_reasons_why

```

Para **How to Get Away with Murder** temos que a mediana é:

```{r}

median_HtGAwM <- median(filter(data_sub, series_name == "How to Get Away with Murder")$UserRating)
median_HtGAwM

```

Para **Sherlock** temos que a mediana é:

```{r}

median_sherlock <- median(filter(data_sub, series_name == "Sherlock")$UserRating)
median_sherlock

```

Comparando as 3 medianas, temos que **Sherlock** é a série melhor avaliada com uma pequena diferença de *0.5* para série que tem a pior avaliação dentre as séries selecionadas.
```{r echo=FALSE}
library(ggplot2)
dat_plot <- data.frame(
  tv_show = factor(c("13 Reasons Why", "HtGAwM","Sherlock"), levels=c("13 Reasons Why", "HtGAwM","Sherlock")),
  show_median = c(median_reasons_why, median_HtGAwM,median_sherlock)
)
ggplot(data=dat_plot, aes(x=tv_show, y=show_median, fill=tv_show)) +
    geom_bar(stat="identity")
```

## b. Qual das séries que você escolheu tem episódios de qualidade mais irregular segundo o IMDB? A diferença é grande? Pequena?

Para ter uma melhor análise podemos observar como as avaliações são distribuidas em um gráfico BoxPlot.

```{r echo=FALSE}
ggplot(data_sub, aes(data_sub$series_name, data_sub$UserRating)) +
  geom_point(shape=1) +
  geom_boxplot()
```


A partir desse gráfico podemos ver que a mediana do boxplot de **Sherlok** está acima das outras mas o bloxplot dele é o que apresenta maior espalhamento dos dados,já o de **How to Get Away with Murder** parece ser mais preciso e com notas mais constantes e proximas umas das outras, ou seja, **Sherlok** é o que possui notas mais irregulares dos 3 casos.
Para afirmar que **Sherlok** é a série que mais possui episodios irregulares com mais certeza, podemos utilizar o desvio padrão, que é o quão disperso os dados estão em torno da média, de cada uma das séries e comparalos.
```{r}
sd(filter(data_sub, series_name == "Sherlock")$UserRating)

sd(filter(data_sub, series_name == "13 Reasons Why")$UserRating)

sd(filter(data_sub, series_name == "How to Get Away with Murder")$UserRating)
```

Podemos ver que **Sherlok** possui a maior dipersão dentre as 3 séries selecionadas.